臺灣板橋地方法院刑事判決　　　　　　　99年度易字第3114號
公　訴　人　臺灣板橋地方法院檢察署檢察官
被　　　告　林盈志
上列被告因竊盜案件，經檢察官提起公訴（99年度偵字第22958
號），被告於準備程序進行中就被訴事實為有罪之陳述，經告知
簡式審判程序之旨，並聽取當事人之意見後，本院改行簡式審判
程序，並判決如下：
    主  文
林盈志犯如附表所示之罪，各處如附表所示之刑，應執行有期徒
刑參年貳月。扣案之自製萬能鑰匙貳拾參支、各式自製鑰匙頭貳
拾玖支均沒收。
    事  實
一、林盈志前因違反妨害兵役治罪條例，經本院以95年度簡字第
    4983號判決處有期徒刑3 月確定；又犯偽造文書案件，經臺
    灣臺北地方法院以95年度簡字第2785號判決處有期徒刑4 月
    確定；再犯竊盜案件，經臺灣臺北地方法院以95年度簡上字
    第216 號判決有期徒刑10月確定；另因違反毒品危害防制條
    例案件，經臺灣臺北地方法院以95年度訴字第1234號判決處
    有期徒刑1 年確定；嗣前開各罪經減刑並定應執行刑為有期
    徒刑1 年又15日後，於民國97年4 月22日假釋出監並付保護
    管束，於97年6 月7 日保護管束期滿，視為執行完畢。詎林
    盈志猶不知悔改，基於為自己不法所有之犯意，於如附表所
    示之時、地，以附表所示方式竊取財物得手後離去。嗣經附
    表所示之被害人等報警處理，於99年8 月17日14時20分，在
    臺北縣板橋市（已改制為新北市板橋區○○○街52號前為警
    查獲，並扣得林盈志行竊時所用之各式自製萬能鑰匙共23支
    、各式自製鑰匙頭29支，及起獲許惠萍身分證正本、影本各
    1 張、護理師執業執照影本1 張、檢定證書1 張、數位相機
    1 台、外國硬幣62枚、行車執照1 張、玉鐲子5 個、手環2
    條、林寶緞駕照3 張、項鍊2 條、會員證1 張、玉鐲子1 只
    、項鍊22條、手環10個、墜子4 個、玉珮3 個、胸針3 個、
    手鍊2 條、手錶1 只、印章1 個、紀念幣5 個、皮夾2 個等
    失物（侵入住宅部分，均未據告訴），始知上情。
二、案經林寶緞、許惠萍訴由臺北市政府警察局大安分局報告臺
    灣板橋地方法院檢察署檢察官偵查起訴。
    理  由
一、訊據被告林盈志對於上揭事實坦承不諱，且經告訴人林寶緞
    、許惠萍等人及被害人駱賓賓、黃玉玲、林家榮、魏男樹於
    警詢中指述無訛，並有臺北市政府警察局物品發還領據（丙
    聯）5 紙、受理刑事案件報案三聯單4 紙、搜索扣押筆錄及
    扣押物品目錄表、贓證物照片及如事實欄所載扣案物等在卷
    可資佐證。足認被告任意性自白與事實相符，本件事證明確
    ，被告犯行堪以認定，應予依法論科。
二、核被告6 次竊盜犯行，均係犯刑法第320 條第1 項之普通竊
    盜罪（詳見附表）。起訴書原認定被告所犯附表編號1 至編
    號5 所示5 次竊盜犯行，均係犯同法第321 條第1 項第3款
    之攜帶兇器竊盜罪；另犯附表編號6 之竊盜犯行，則為同法
    第321 條第1 項第1 款、第3 款之夜間侵入住宅、攜帶兇器
    竊盜罪，惟被告之行竊方式業經檢察官當庭更正以萬能鑰匙
    及自製鑰匙頭開始門鎖後，進入屋內竊取財物；並就編號6
    犯行部分更正犯罪時間為當日中午後某時，且起訴法條均予
    更正為刑法第320 條第1 項之普通竊盜罪（見100 年1 月13
    日審判筆錄），本院自無庸再變更起訴法條，應予敘明。被
    告所犯上開6 罪，犯意各別，行為互殊，應予分論併罰。再
    被告如事實欄所載之前科及刑之執行紀錄，有臺灣高等法院
    被告前案紀錄表在卷可考，其於受有期徒刑執行完畢後，5
    年內故意再犯本件有期徒刑以上之罪，均為累犯，應依法加
    重其刑。爰審酌被告正值青壯，不思循正途賺取生活所需，
    且有竊盜前科，素行非佳，有臺灣高等法院被告前案紀錄表
    在卷可參，而其侵入住宅竊盜他人財物，圖謀不勞而獲、侵
    害他人財產權，亦影響社會秩序安寧甚大，兼衡其各次犯罪
    所得財物價值及犯罪後坦承犯行，態度良好等一切情狀，分
    別量處如附表所示之刑，並定其應執行刑。
三、扣案之自製萬能鑰匙23支、各式自製鑰匙頭29支，為被告所
    有供上揭竊盜所用之物，業據被告供承在卷，爰依刑法第38
    條第1 項第2 款規定宣告沒收。至本件另扣案之各式起子6
    支、各式六角板手21支、活動板手1 支、T 字起子1 支、精
    密丈量尺1 支、電動鑽頭1 台、手電筒1 支、固定座1 個、
    彩色顏料1 盒、噴燈瓦斯1 組、棒球帽1 個、砂磨機具2台
    、鞋子6 雙等物，被告否認有持以行竊之用，既無證據可證
    明是供被告犯罪所用之物，均不予宣告沒收，附此敘明。
據上論斷，應依刑事訴訟法第273條之1第1項、第299條第 1項前
段，刑法第320 條第1 項、第47條第1 項、第51條第5 款、第38
條第1 項第2 款，刑法施行法第1 條之1 ，判決如主文。
本案經檢察官莊惠真到庭執行職務。
中    華    民    國   100    年    1     月    27    日
                  刑事第十一庭  法  官  李君豪
以上正本證明與原本無異。
如不服本判決，應於判決送達後10日內敘明上訴理由，向本院提
出上訴狀（應附繕本）。
                                書記官  金和國
中    華    民    國   100    年    1     月    27    日
附錄本案論罪科刑法條全文
刑法第320條
意圖為自己或第三人不法之所有，而竊取他人之動產者，為竊盜
罪，處5 年以下有期徒刑、拘役或5 百元以下罰金。
意圖為自己或第三人不法之利益，而竊佔他人之不動產者，依前
項之規定處斷。
前二項之未遂犯罰之。
附表：
┌───┬──────┬────┬───────┬───────┬──────────┐
│編號  │ 時間及地點 │被害人  │   行竊方式   │  遭竊財物    │  宣告罪名及處刑    │
├───┼──────┼────┼───────┼───────┼──────────┤
│  1   │99年7月1日13│林寶緞  │以自備之萬能鑰│筆記型電腦1台 │竊盜，累犯，處有期徒│
│      │時，在臺北縣│        │匙及自製鑰匙頭│、現金1萬元、 │刑柒月。扣案之自製萬│
│      │淡水鎮○○街│        │開啟門鎖後，進│金項鍊、數位相│能鑰匙23支、各式自製│
│      │54巷3-2號   │        │入屋內竊取財物│機、駕照3張、 │鑰匙頭29支均沒收。  │
│      │            │        │              │會員證1張、學 │                    │
│      │            │        │              │生證1張、項鍊2│                    │
│      │            │        │              │條、手鍊1條、 │                    │
│      │            │        │              │玉手鐲5個     │                    │
├───┼──────┼────┼───────┼───────┼──────────┤
│  2   │99年7月7日13│駱賓賓  │以自備之萬能鑰│筆記型電腦1台 │竊盜，累犯，處有期徒│
│      │時前某時，在│        │匙及自製鑰匙頭│、行動電話1支 │刑柒月。扣案之自製萬│
│      │臺北市松山區│        │開啟門鎖後，進│、皮夾3個、卡 │能鑰匙23支、各式自製│
│      │八德路2段437│        │入屋內竊取財物│夾包1個、白金 │鑰匙頭29支均沒收。  │
│      │巷6弄3號2樓 │        │              │戒指1只、鑽戒1│                    │
│      │            │        │              │只、飾品、玉鐲│                    │
│      │            │        │              │3個、駕照2張、│                    │
│      │            │        │              │行照1張       │                    │
├───┼──────┼────┼───────┼───────┼──────────┤
│  3   │99年7月14日 │黃玉玲  │以自備之萬能鑰│NIKON單眼數位 │竊盜，累犯，處有期徒│
│      │14時6分前某 │        │匙及自製鑰匙頭│相機1台、SONY │刑柒月。扣案之自製萬│
│      │時，在臺北市│        │開啟門鎖後，進│數位相機1台、 │能鑰匙23支、各式自製│
│      │大安區忠孝東│        │入屋內竊取財物│PENTAX數位相機│鑰匙頭29支均沒收。  │
│      │路4段216巷32│        │              │1台、PANASONIC│                    │
│      │弄16號4樓   │        │              │攝影機1台、現 │                    │
│      │            │        │              │金3萬元、金幣1│                    │
│      │            │        │              │枚、PSP1台、外│                    │
│      │            │        │              │幣62枚        │                    │
├───┼──────┼────┼───────┼───────┼──────────┤
│  4   │99年8月4日某│林家榮  │以自備之萬能鑰│黃金與白金戒指│竊盜，累犯，處有期徒│
│      │時，在臺北縣│        │匙及自製鑰匙頭│10個、鑽石戒指│刑柒月。扣案之自製萬│
│      │淡水鎮○○路│        │開啟門鎖後，進│2只、手環、首 │能鑰匙23支、各式自製│
│      │65巷5之1號5 │        │入屋內竊取財物│飾、項鍊1批、 │鑰匙頭29支均沒收。  │
│      │樓之1       │        │              │手錶20支、行動│                    │
│      │            │        │              │電話1支、LV手 │                    │
│      │            │        │              │提袋1個、現金1│                    │
│      │            │        │              │萬元          │                    │
├───┼──────┼────┼───────┼───────┼──────────┤
│  5   │99年8月9日15│魏男樹  │以自備之萬能鑰│筆記型電腦1台 │竊盜，累犯，處有期徒│
│      │時許，在臺北│        │匙及自製鑰匙頭│、手鐲1個、琉 │刑柒月。扣案之自製萬│
│      │縣淡水鎮鄧  │        │開啟門鎖後，進│璃鍊子1條、玉 │能鑰匙23支、各式自製│
│      │公路33巷24號│        │入屋內竊取財物│墜子1個       │鑰匙頭29支均沒收。  │
│      │2樓         │        │              │              │                    │
├───┼──────┼────┼───────┼───────┼──────────┤
│  6   │99年8 月9 日│許惠萍  │以自備之萬能鑰│金手鍊1對、金 │竊盜，累犯，處有期徒│
│      │中午後某時，│        │匙及自製鑰匙頭│戒指2只、數位 │刑柒月。扣案之自製萬│
│      │在臺北縣淡水│        │開啟門鎖後，進│相機、短夾皮包│能鑰匙23支、各式自製│
│      │鎮○○路31巷│        │入屋內竊取財物│、身分證1張、 │鑰匙頭29支均沒收。  │
│      │17 號4樓    │        │              │護理檢定證件1 │                    │
│      │            │        │              │張、執業執照影│                    │
│      │            │        │              │本1張         │                    │
└───┴──────┴────┴───────┴───────┴──────────┘